臺灣雲林地方法院刑事判決
111年度訴字第133號
公  訴  人  臺灣雲林地方檢察署檢察官
被      告  林益山



上列被告因傷害案件，經檢察官提起公訴（110年度調偵字第204
號），於本院準備程序中，被告就被訴事實為有罪之陳述，經本
院合議庭裁定由受命法官獨任進行簡式審判程序，判決如下：
    主  文
林益山犯傷害罪，處拘役貳拾日，如易科罰金，以新臺幣壹仟元
折算壹日。　　
    事  實
一、林益山於民國110年2月3日晚間9時許，駕駛車牌號碼0000-00號
    自用小客貨車，行經雲林縣斗六市太平路2號前之斗六圓環時，
    因細故與蔡韻涵、蔡靖萱2人發生爭執，林益山竟基於傷害之
    犯意，徒手攻擊蔡靖萱，造成蔡靖萱受有腦震盪(未伴有意識
    喪失)及鼻子擦傷之傷害。嗣經蔡靖萱報警，並經現場目擊
    者柯同澤提供行車紀錄器影像予警方而查悉上情。　　
    理  由
一、認定犯罪事實所憑之證據及理由
    上開犯罪事實，業據被告林益山於審判中坦承不諱(本院卷
    第35頁、第40頁)，並經證人即告訴人蔡靖萱、證人即現場
    目擊者蔡韻涵、葉志祥、柯同澤證述在案(警卷第9頁至第27
    頁、偵卷第14頁)，且有告訴人傷勢照片1張、行車紀錄器影
    像擷圖10張、洪揚醫院診斷證明書1紙、現場照片8張、臺灣
    雲林地方檢察署檢察官勘驗行車紀錄器影像筆錄及擷圖1張
    在卷可稽（警卷第第29頁至第47頁、第53頁、偵卷第14頁、
    第17頁），足認被告之自白與事實相符，可信為真實。本案
    事證明確，被告犯行堪以認定，應依法論科。
二、論罪科刑之理由
　　核被告所為，係犯刑法第277條第1項之傷害罪。爰審酌被告
　　因故與告訴人發生爭執而以上開方式傷害告訴人，造成告訴
    人受有上開傷勢，所為不該。另衡及被告於審判中坦承犯行
    ，惟迄今未與告訴人達成和解賠償告訴人損害(曾調解1次未
    成立，告訴人於審判中則經傳喚未到庭)，再參以被告前無
    刑事判決科刑紀錄，有臺灣高等法院被告前案紀錄表1份在
    卷可查，足認素行尚可；與其自陳高中畢業，目前從事茶葉
    家庭手工工作，日薪約新臺幣數百元，數年前喪偶，尚需扶
    養子女及91歲之母親，及患有糖尿病、高尿酸、憂鬱症之身
    體狀況等一切情狀(本院卷第42頁、第43頁)，量處如主文所
    示之刑，並諭知易科罰金之折算標準。
據上論斷，應依刑事訴訟法第273條之1第1項、第299條第1項前
段，判決如主文。
本案經檢察官廖易翔提起公訴，檢察官黃立夫到庭執行職務。
中　　華　　民　　國　　111 　年　　4 　　月　　 8　　日
                  刑事第二庭   法  官   黃麗竹 
以上正本證明與原本無異。 
如不服本判決應於收受判決後20日內向本院提出上訴書狀，並應
敘述具體理由；其未敘述上訴理由者，應於上訴期間屆滿後20日
內向本院補提理由書（均須按他造當事人之人數附繕本）「切勿
逕送上級法院」。
告訴人或被害人如不服判決，應備理由具狀向檢察官請求上訴，
上訴期間之計算，以檢察官收受判決正本之日起算。 
                               書記官   黃巧吟　　　　　
中　　華　　民　　國　　111 　年　　4 　　月　　 8　　日
附錄本案論罪科刑法條全文：
中華民國刑法第277條
傷害人之身體或健康者，處5年以下有期徒刑、拘役或50萬元以
下罰金。犯前項之罪，因而致人於死者，處無期徒刑或7年以上
有期徒刑；致重傷者，處3年以上10年以下有期徒刑。